臺灣高等法院臺中分院刑事判決　　　　　民國九十三年度交上訴字第一二九三號
　　上　訴　人　臺灣臺中地方法院檢察署檢察官
　　上　訴　人
　　即　被　告　甲○○
右上訴人因被告公共危險等案件，不服臺灣臺中地方法院中華民國九十三年七月二十
日第一審判決（民國九十三年度交訴字第五三號，起訴案號：臺灣臺中地方法院檢察
署民國九十二年度偵字第一七０二七號），提起上訴，本院判決如左：
    主      文
上訴駁回。
    事      實
一、甲○○（已改名為吳妮庭）於民國九十二年二月十八日清晨，駕駛牌照號碼為Ｗ
    二－六三三七號自小客車，附載其夫何宣佑及其子何承育，沿臺中市○○區○○
    路接臺中縣潭子鄉○○路由南往北方向行駛，同日四時三十八分許，於行經潭子
    鄉○○路三八四號前時，原應注意車前狀況，隨時採取必要之安全措施，以避免
    危險之發生，而依當時天氣晴朗、路面乾燥、無缺陷、無障礙物等情形觀之，又
    無不能注意之情事，竟疏未注意及此，導致該車右側車輪輾過疑似因酒醉而路倒
    於外側車道之陳再發的頭部，造成陳再發顱骨破裂四散，腦漿溢出，當場休克死
    亡。詎事故發生後甲○○明知自己駕車肇事致人死傷，竟未下車查看及採取必要
    之救護措施，反而另基於肇事逃逸之故意，迅速駕車離開現場。嗣於同日四時五
    十分許，陳再發之屍體為巡邏員警發現，經警於距離現場約四百公尺處（往豐原
    市方向）由臺中縣警察局交通隊所設置之測速照相機所拍攝到的照片中查出，案
    發當日四時三十八分許，曾有一部牌照號碼為Ｗ二－六三三七號三陽白色自小客
    車，以八十二公里之時速（該地速限為每小時六十公里），疾馳經過該地，循線
    追查後，始獲知上情。
二、案經台灣台中地方法院檢察署檢察官據報相驗自動檢舉偵查起訴。
    理      由
一、訊據被告甲○○固坦承有於九十二年二月十八日清晨四、五時許，駕駛牌照號碼
    Ｗ二－六三三七號自小客車，搭載其夫何宣佑及其子何承育，行經肇事現場，並
    因超速遭到測速照相機拍照之事實，惟矢口否認有發現自己肇事並進而逃逸之犯
   行，辯稱：當日我先生要我去載他，我凌晨二、三點駕駛該車，載兒子前往臺中
    市臺中公園附近，載我先生到中華路夜市吃東西，吃完東西後，由我先生開車，
    載我及兒子回家，而當車子開到軍功路後，因先生說很累，就由我開車回家，途
    經豐興路時約四、五點，沒有發現有撞到異物，平日很少有超速紀錄云云。惟查
　(一)依據卷內資料顯示警方所設置之路邊測試照相器地點距事故現場僅有四百公尺遠
    ，而被告自稱很少有超速紀錄，為何於案發當天經過事故現場後，要以超過速
    限之八十二公里時速急馳？是否因肇事而想急速離開現場，以逃避責任，已非無
    疑。且當天與被告同車之證人即被告之夫何宣佑在九十二年二月廿四日初次應警
    局訊問時，經訊以：「你九十二年二月十八日凌晨，有無駕駛該車（指Ｗ二－六
    三三七號自小客車）行駛於潭子鄉○○路，由台中市往豐原方向？」，答：「當
    日我未開車，也沒有經過該處」，「問：九十二年二月十八日凌晨，該自小客車
    何人使用？」，答稱：「車子在家裡，沒人開」等語，一再撇清事故當日有使用
    該車及經過肇事現場之事實，是該證人試圖要掩飾當日其妻有駕駛該車經過事故
    現場，以求卸責之意，至為明顯。
　(二)警方鑑識人員於九十二年五月一日偕同被告甲○○、證人何宣佑至臺中縣潭子鄉
    ○○路○段四八六號金記汽車修配廠對該Ｗ二－六三三七號自小客車實施勘驗，
    經警以0-Tolidine試劑檢驗，發現該車右側車體下方有多處檢出血跡反應，包括
    右前車輪內規下方、右前車輪內規上方、右側底盤護定護板、右側車門下方、右
    後保險桿，經採集組織棉棒及組織碎片檢體送請內政部警政署刑事警察局鑑驗結
    果，證明前述組織DNA  與被害人陳再發DNA-STR型別相同，有勘查報告及鑑驗書
    各一紙在卷可稽，而被害人陳再發確因車禍顱骨破裂休克死亡，亦經檢察官督同
    檢驗員相驗屬實，製有相驗筆錄、相驗屍體證明書、驗斷書等存卷可參，足證被
    害人之頭部確曾遭被告所駕前開小客車右前車輪輾壓，而致頭蓋骨破裂，血跡噴
    濺導致前開車體部位沾染到被害人之血跡無疑。
　(三)本件車禍係由台中縣警察局豐原分局頭家派出所警員黃俊仁最先發現及在場處理
    ，據黃俊仁所作職務報告記載其於九十二年二月十八日約四時五十分許，巡邏經
    過潭子鄉○○路○段三八四號前發現一男子橫臥於道路外側車道內，台中市往豐
    原方向，面部朝下，身上有濃厚酒味，該男子頭顱上方破裂、現場腦漿四溢，頭
    蓋骨碎片四散，範圍近六０ｍ×八．六ｍ，已無生命跡象等情，又所拍攝現場照
    片及所製作之現場圖顯示死者陳屍處在外側車道邊線邊緣，頭部破裂血跡往邊線
    方向流（相驗卷六、十一、十八頁、偵查卷二十六頁），顯然被害人生前係因醉
    倒或其他不明原因臉部朝下趴在外側車道近邊線處，遭往豐原方向行駛於外側車
    道之車輛右輪輾壓頭部致死。而被告所駕駛前開小客車右側車體下方有多處驗出
    與被害人ＤＮＡ－ＳＴＲ型別相同之血跡反應，足見被告之小客車係行駛於外側
    車道靠邊線處、輾過被害人之頭顱，致血液向上噴濺而沾染在右前車輪內規下方
    、右前車輪內規上方、右側底盤護定護板、右側車門下方及右後保險桿上，是被
    告辯稱其車行駛內側車道，根本不可能輾壓過被害人之頭顱云云，即非可採。又
    被害人頭顱之血跡係往外側邊線方向流，而非流向內外車道分隔線處，已如前述
    ，則被告車輛之左車輪、左側車體下方並未碰觸血跡，自不可能有血跡留存，被
    告以其車之左側車輪及左側車體下方無血跡反應，而謂其車未行駛於外側車道，
    亦非可採。至被害人頭部遺留有一只紅色汽車保險桿固定鈕，據警方勘查報告記
    載非原廠產品，故無法判斷是否為被告之Ｗ二－六三三七號車所掉落（偵查卷四
    十五頁），併此敘明。
　(四)按汽車駕駛人駕車時應注意車前狀況，並隨時採取必要之安全措施，道路交通安
    全規則第九十四條第三項定有明文。被告駕車自應遵守上開安全規則之規定。再
    依附卷之道路交通事故調查報告表所載，本件肇事時、地之天候，路況皆良好，
    則被告肇事當時，被告並無不能注意之情事，其應注意、能注意而疏未注意，致
    撞及被害人，自有行車過失，且其過失與被害人之死亡間，具有相當之因果關係
    ，雖被害人疑似酒醉倒臥於外側車道，亦與有過失，仍不能因此而解免被告刑責
    ，其有過失致人於死及肇事後逃逸之犯行，洵堪認定。
二、核被告甲○○所為，係犯刑法第二百七十六條第一項之過失致死罪、第一百八十
    五條之四之肇事逃逸罪。所犯上開二罪，罪質不同，犯意各別，應分論併罰。原
    審審酌被告過失程度、被害人與有過失、被告肇事逃逸，犯後否認犯罪等一切情
    狀，適用刑法第二百七十六條第一項、第一百八十五條之四、第五十一條第五款
    、第四十一條第一項前段，罰金罰鍰提高標準條例第一條前段第二條，各量處有
    期徒刑六月及定執行刑有期徒刑十一月並諭知易科罰金之折算標準示懲，其認事
    用法及量刑，核無不合，被告上訴意旨否認犯罪及檢察官上訴以被告尚未與被害
    人家屬和解，認量刑過輕云云，均非可取，上訴為無理由，應予駁回。
三、據上論斷，應依刑事訴訟法第三百六十八條，判決如主文。
本案經檢察官乙○○到庭執行職務。
中      華      民      國　    九十三   年     　十      月    十三　  日
                                    臺灣高等法院臺中分院刑事第二庭
                                      　　審判長法  官  羅  禮  政
                                            　　法　官　蔡　聰　明
                                          　　　法  官　陳　欣　安
右正本證明與原本無異。
肇事逃逸部分得上訴，餘不得上訴。
如不服本判決應於收受送達後十日內向本院提出上訴書狀，其未敘述上訴之理由者並
得於提起上訴後十日內向本院補提理由書（均須按他造當事人之人數附繕本）。
                                                書記官  紀　美　鈺
中      華      民      國　    九十三   年     　十      月    十四　  日
             Ｉ
